最　高　行　政　法　院　裁　定
　　　　　　　　　　　　　94年度裁字第01329號
上　訴　人　乙○○
被 上訴 人　財政部
代　表　人　甲　○
上列當事人間因入出境事件，上訴人對於中華民國93年1月16日
臺北高等行政法院92年度訴字第637號判決，提起上訴，本院裁
定如下：
　　主  文
上訴駁回。
上訴審訴訟費用由上訴人負擔。
　　理  由
一、按對於高等行政法院判決上訴，非以其違背法令為理由，不
    得為之，行政訴訟法第242條定有明文。是對於高等行政法
    院判決上訴，若未具體說明原判決違背何項法令、如何不適
    用法規或適用不當之情事，即非主張原判決違背法令以為上
    訴理由，其上訴不應准許。
二、原判決駁回上訴人於原審之起訴，其理由略謂本件上訴人係
    蓮合公司之負責人，蓮合公司滯欠之民國（下同）89、90、
    91年營業稅、滯納金、滯納利息及罰鍰，均已告確定。蓮合
    公司既有滯欠前述營業稅、滯納金、滯納利息及罰鍰共計新
    台幣（下同）8,304,379元之事實，已達限制欠稅營利事業
    負責人出境之金額標準，桃園縣稅捐稽徵處以91年8月13日
    桃稅法字第0910018981號函報請被上訴人，被上訴人依限制
    欠稅人或欠稅營利事業負責人出境實施辦法第2條第1項之規
    定，以原處分函請內政部警政署入出境管理局限制上訴人出
    境，經內政部警政署入出境管理局據以91年8月22日境愛岑
    字第091094275號書函禁止上訴人出國，核無違誤。
三、本件上訴意旨略謂：上訴人為負責人之公司於87年6月1日才
    小有業績產生，一切帳務皆由桃園長橋會計師事務所負責，
    至89年12月21日結束營業，果如桃園縣稅捐稽徵處謂上訴人
    於88年9月至12月及89年銷售貨物分別為1,416,333元及25,5
    42,951元，均未含稅，那48萬元之稅款又從何而來？該48萬
    元欠稅款係稅務人員通知上訴人到案說明為何漏開480萬元
    之發票，經上訴人3次到案說明，稅務人員調查核對表示繳
    清12萬元本稅即可，上訴人因無力繳納，才被罰3倍。惟試
    想，同一時期為何一下子漏開發票480萬元，後又降到240萬
    元，最後又說營業額1,416,333元及25,542,951元均未開立
    統一發票云云，如何叫上訴人信服？只因上訴人不懂法律，
    又受稅務人員之錯誤引導，而喪失了行政救濟之機會，並非
    上訴人拒不提示公司有關資料接受調查，那知會莫名成為欠
    稅大戶。依稅捐稽徵機關之說法，試問，一般正常狀況之公
    司若16個月未依法開立統一發票，金額高達2700多萬元，稅
    務人員在16個月當中有可能未查緝嗎？還會讓公司正常營運
    嗎？難道上訴人16個月當中所使用之統一發票均為會計師所
    偷印的嗎？稅捐稽徵機關又為何先函請限制出境後，才讓上
    訴人知道自己已成為欠稅大戶呢？等語。核係上訴人以其主
    觀上對本件限制出境處分相關欠稅及罰鍰之爭執，就原稅捐
    稽徵機關承辦人調查處理過程，指摘其為不當，而究竟原判
    決及本件限制出境處分有何違背法令、不適用法規或適用不
    當之情事，卻未見上訴意旨為具體之指明，依首開規定及說
    明，其上訴為不合法，應予駁回。
四、依行政訴訟法第249條第1項前段、第104條、民事訴訟法第
    95條、第78條，裁定如主文。
中    華    民    國    94    年    7     月    14    日
                  第五庭審判長法  官　趙　永　康
                              法  官　鄭　淑　貞
                              法  官　黃　淑　玲
                              法  官　侯　東　昇
                              法  官  林　文　舟
以  上  正  本  證  明  與  原  本  無  異
中    華    民    國    94    年    7    月    15     日
　　　　　　　　　　　　　　　書記官　彭　秀　玲
